臺灣板橋地方法院刑事判決　　　　　　　　　　　　　九十三年度交訴字第四九號
　　公　訴　人　臺灣板橋地方法院檢察署檢察官
　　被　　　告　乙○○原名林.
右列被告因業務過失致死案件，經檢察官提起公訴（九十三年度偵字第九五五五號）
，被告於準備程序進行中先就被訴事實為有罪之陳述，經告知簡式審判程序之旨，並
聽取當事人之意見後，本院合議庭裁定認宜由受命法官獨任進行簡式審判程序，茲判
決如左：
    主  文
乙○○從事業務之人 ，因業務上之過失致人於死，處有期徒刑捌月。緩刑年。
    事  實
一、林瑞保係基隆客運股份有限公司之營業大客車駕駛員，為從事業務之人，於民國
    （下同）九十三年二月四日上午九時四十五分許，駕駛車牌號碼ＦＩ─２９５號
    營業大客車，沿臺北縣永和市○○路行駛，途經市○○路右轉中正路之際，本應
    注意汽車行駛時，應注意車前狀況，並隨時採取必要之安全措施，且汽車行近行
    人穿越道前，應減速慢行，遇有行人穿越時，無論有無交通警察指揮或號誌指示
    ，均應暫停讓行人先行通過，以避免危險之發生，且依當時情況，並無不能注意
    之情形，竟疏未注意，貿然行駛，不慎撞及正穿越臺北縣永和市○○路行人穿越
    道之行人周張金葉，致周張金葉倒地，受有左手臂、頭部多處創傷（頭部創傷併
    硬腦膜下出血、蜘蛛膜下腔出血），經送醫急救後，仍於九十三年二月七日晚間
    九時四十三分，因上開車禍造成之頭部外傷及顱內出血而不治死亡。另乙○○於
    肇事後即主動以電話向警方報案，並停留於上開車禍現場等候，嗣警方據報前來
    處理尚未發覺其犯罪前，且當場承認為自身為肇事人，而自首並接受裁判。
二、案經周張金葉之子甲○○訴請暨臺北縣政府警察局永和分局報請臺灣板橋地方法
    院檢察署檢察官偵查起訴，再經本院合議庭裁定由受命法官獨任進行簡式審判程
    序。
    理  由
一、按本件被告乙○○所犯為死刑、無期徒刑、最輕本刑為三年以上有期徒刑以外之
    罪，其於準備程序進行中先就被訴事實為有罪之陳述，經告知簡式審判程序之旨
    ，並聽取公訴人、被告之意見後，本院合議庭認宜由受命法官獨任進行簡式審判
    程序，爰依刑事訴訟法第二百七十三條之一第一項規定，裁定進行簡式審判程序
    ，合先敘明。
二、右揭事實，業據被告乙○○於警詢時、偵查中、本院準備程序及審理時坦承不諱
    ，並有道路交通事故調查報告表(一)(二)一份、道路交通事故現場圖一份、現場草圖
    影本一紙、車禍現場暨肇事車輛照片十四幀、交通事故當事人通訊資料二份、診
    斷證明書一份附卷可稽，且被害人周張金葉因上開車禍造成頭部外傷及顱內出血
    ，經送臺北縣三峽鎮「恩主宮醫院」急救後，仍於九十一年三月三十一日晚間六
    時五十四分不治死亡等節，亦經臺灣板橋地方法院檢察署檢察官率同檢驗員實施
    相驗查證屬實，製有勘驗筆錄、驗斷書、相驗屍體證明書各一份在卷足憑，堪信
    被告上開自白確與事實相符，另本件經送請臺灣省臺北縣區車輛行車事故鑑定委
    員會鑑定結果，亦認被告駕駛自用小貨車左轉時未注意車前狀況撞擊行人穿越道
    上之行人為肇事原因，有該委員會九十三年五月四日北鑑字第九三０二五一號函
    暨鑑定意見書一份在卷可參，從而，本件被告駕駛營業大客車行近肇事交岔路口
    時，疏未注意車前適有被害人於行人穿越道內徒步穿越馬路之狀況，復疏未隨時
    採取減速、剎停或閃避等必要安全措施，又疏未注意禮讓被害人優先通行，即貿
    然驅車前行左轉，而於行人穿越道內撞擊被害人倒地，造成被害人受有左手臂、
    頭部多處創傷（頭部創傷併硬腦膜下出血、蜘蛛膜下腔出血），經送醫急救仍因
    頭部外傷及顱內出血而不治死亡等節，應堪予認定。
三、按汽車行駛時，駕駛人應注意車前狀況，並隨時採取必要之安全措施，道路交通
    安全規則第九十四條第三項定有明文，又汽車行近行人穿越道前，應減速慢行，
    遇有行人穿越時，無論有無交警察指揮或號誌指示，均應暫停讓行人先行，同規
    則第一百零三條亦定有明文；本件被告駕駛營業大客車行近肇事交岔路口時，疏
    未注意車前狀況及隨時採取必要安全措施，又疏未注意禮讓行人穿越道內之行人
    優先通行，即貿然驅車前行左轉，而於行人穿越道內撞擊被害人，致被害人倒地
    後受有前開傷害，經送醫急救仍不治死亡，其業務上之駕駛行為顯有過失，且該
    等業務上之過失行為與被害人之死亡間，亦顯有相當因果關係。綜上所述，本案
    事證已臻明確，被告犯行洵堪認定。
四、核被告所為，係犯刑法第二百七十六條第二項之業務過失致死罪。查被告係駕駛
    汽車行經行人穿越道不依規定讓行人優先通行，因而肇事致人死亡，應依道路交
    通管理處罰條例第八十六年第一項規定加重其刑；又被告於肇事後即以電話報案
    ，並於警方到達現場尚未發覺其犯罪前，向警方陳明其本人為肇事者，而接受裁
    判等節，有道路交通事故肇事人自首情形紀錄表及臺北縣政府消防局受理記錄單
    影本各一份附卷可稽，堪認被告確有對於未發覺之犯罪自首而受裁判，應再依刑
    法第六十二條規定減輕其刑，並先加後減之。爰審酌被告因一時行車疏失肇致車
    禍，非但使被害人無端蒙難，亦造成諸多社會資源損耗，同時，並參酌其素行狀
    況（無前科，有臺灣高等法院被告全國前案紀錄表一份在卷可參）、犯罪後坦承
    犯行態度良好、業與被害人家屬達成和解賠償損害（有和解書一份在卷足憑）等
    一切情狀，量處如主文所示之刑，以示懲戒。末查被告未曾受有期徒刑以上刑之
    宣告，已如上述，其因一時行車疏忽致罹刑章，經本案偵、審暨科刑教訓，當知
    所警惕，信無再犯之虞，本院因認上開對其宣告之刑以暫不執行為適當，爰併予
    宣告緩刑三年，用啟自新。
據上論斷，應依刑事訴訟法第二百九十九條第一項前段、第二百七十三條之一第一項
，刑法第二百七十六條第二項、第六十二條前段、第七十一條第一項、第七十四條第
二款，道路交通管理處罰條例第八十六條第一項，罰金罰鍰提高標準條例第一條前段
，判決如主文。
本案經檢察官楊仲農到庭執行職務
中      華      民      國      九十三      年     八     月    三十一  日
                                  臺灣板橋地方法院交通法庭
                                      法  官  王　屏　夏
右正本證明與原本無異。
如不服本判決，應於判決送達後十日內向本院提出上訴狀。
                                      書記官  楊　璧　華
中      華      民      國      九十三      年     八     月    三十一  日
附錄本案論罪科刑法條全文：
刑法第二百七十六條：
因過失致人於死者，處二年以下有期徒刑、拘役或二千元以下罰金。
從事業務之人，因業務上之過失犯前項之罪者，處五年以下有期徒刑或拘役，得併科
三千元以下罰金。
